【裁判字號】    89,易,1591
【裁判日期】    890809
【裁判案由】    竊盜
【裁判全文】
臺灣臺中地方法院刑事判決                        八十九年度易字第一五九一號
    公  訴  人  台灣台中地方法院檢察署檢察官
    被      告  丙○○
    被      告  乙○○
    右  一  人
    選任辯護人  施瑞章
右列被告因竊盜案件，經檢察官提起公訴（八十九年度偵字第三四七五、五五七五號
），本院判決如左：
    主  文
丙○○連續竊盜，處有期徒刑捌月。
乙○○無罪。
    事  實
一、丙○○意圖為自己不法之所有，基於概括之犯意，先於八十九年二月二十五日下
    午二時許，在台中市南區樹義里樹義五巷十五之一號前，竊取廖素美所有放置Ｍ
    Ｔ－六三九八號自小貨車儀表板上之面紙下之該車鑰匙一把。俟八十九年二月二
    十六日凌晨二時許，再持該把鑰匙至上址竊取該自小貨車（車上附有拖吊器具）
    ，得手後，於同日三時三十分許，駕駛該自小貨車，前往台中市○○路與大墩七
    街口，利用該自小貨車上之拖吊器具，竊取黃陳月裡所有Ｘ６－０八八三號自小
    客車，將吊桿伸入該自小客車底部拉高，準備拖離現場時，為警當場查獲。
二、案經台中市警察局第四分局報請台灣台中地方法院檢察署檢察官偵查起訴。
    理  由
壹、被告丙○○部分：
一、訊據被告丙○○否認竊盜犯行，辯稱該ＭＴ－六三九八號自小貨車係伊向甲○○
    所借，另Ｘ６－０八八三號自小客車，係乙○○叫伊施吊，乙○○說該自小客車
    為其所有云云。惟查右揭犯罪事實，業據被害人廖素美之夫甲○○及黃陳月裡之
    媳婦謝姵君指訴綦詳，復有贓物認領保管條二紙及照片六張附卷可稽，另乙○○
    亦否認指示被告丙○○前往拖吊該自小客車（乙○○並未教唆被告丙○○竊取該
    自小客車部分，另詳如後述），而被告丙○○於警訊時已坦承竊取該自小貨車及
    自小客車等情，其在本院審理時翻異前供，顯係飾卸之詞，不足採信，其犯行已
    堪認定。
二、核被告所為，係犯刑法第三百二十條第一項之竊盜罪。其先後多次犯行，時間緊
    接，所犯罪名同一，顯係基於概括之犯意為之，為連續犯，應論以一罪，依法加
    重其刑。爰審酌被告犯罪動機、手段、所生之危害及犯罪後之態度等一切情狀，
    處以如主文所示之刑。
貳、被告乙○○部分：
一、公訴意旨略以：被告乙○○意圖為自己不法之所有，於八十九年二月二十六日零
    時許，在台中市○○○路九七三號某超商內，以新台幣（下同）一千元之代價，
    教唆丙○○至台中市○○路與大墩七街口，竊取黃陳月裡所有Ｘ６－０八八三號
    自小客車一輛，因認被告乙○○涉嫌教唆犯刑法第三百二十條第一項之竊盜罪等
    語。
二、按犯罪事實應依證據認定，無證據不得推定其犯罪事實，刑事訴訟法第一百五十
    四條定有明文。而所謂認定犯罪事實之證據，係指足以認定被告確有犯罪行為之
    積極證據者而言。本件公訴人認被告涉有教唆竊盜罪嫌，無非以丙○○之供述為
    主要論據，訊諸被告乙○○則堅詞否認教唆竊盜犯行，辯稱伊未叫丙○○去偷車
    ，伊係丙○○之父僱用之司機，案發時伊在睡覺，丙○○打電話向伊借錢，伊即
    外出向朋友借款等語。經查丙○○於警訊、偵查及本院審理時雖均指稱係被告乙○○指示其前往拖吊該自小客車云云（於警訊時坦承拖吊前即知該自小客車非乙○○所有，偵查中及本院審理時改稱為警查獲時始知該自小客車非乙○○所有）
    ，惟其於警訊時係供稱被告乙○○於八十九年二月二十六日零時許，在台中市○○○路九七三號超商內，以一千元之代價，找其拖吊該自小客車，復在本院審理
    中陳稱沒有鑰匙，其不會開車門等語，即被告為拖吊該自小客車，尚須找尋附有
    拖吊器具之貨車，僅為一千元之代價，如此大費周章，且選在公眾得出人之超商
    ，談論拖吊事宜，均與常情乖違。又查獲之上開自小貨車之鑰匙，原係放置該自
    小貨車儀表板上之面紙下，早於八十九年二月二十五日下午二時許即已失竊，業
    據被害人廖素美之夫甲○○供明。而依丙○○所供，被告乙○○係於同年月二十
    六日零時許，始指示其拖吊上開自小客車，則丙○○焉會事先知情，而於前一日
    下午即竊得該上附拖吊具之自小貨車鑰匙備用，況證人即被告乙○○之妻陳怡君
    亦證稱被告乙○○於八十九年二月二十五日晚上十二時許（即同年月二十六日零
    時許），原在家中睡覺，係丙○○打電話向乙○○借三千元，乙○○始外出等語
    ，足徵丙○○所供顯有瑕疵，且與事實不符，自不能僅憑其供述遽令被告乙○○
    負教唆竊盜罪責，此外又查無其他積極證據，足證被告乙○○有何教唆竊盜犯行
    ，自應為其無罪之諭知。
據上論斷，應依刑事訴訟法第二百九十九條第一項前段、第三百零一條第一項、刑法
第五十六條、第三百二十條第一項、罰金罰鍰提高標準條例第一條前段，判決如主文
。
中      華      民      國      八十九      年      八      月    九    日
                                        法  官  鍾堯航
右正本證明與原本無異。
如不服本判決，應於送達後十日內向本院提出上訴狀（須附繕本），上訴於台灣高等
法院台中分院。
                                        書記官
中      華      民      國      八十九      年      八      月  九    日
附錄論罪科刑法條
刑法第三百二十條第一項
    意圖為自己或第三人不法之所有，而竊取他人之動產者，為竊盜罪，處五年以下
  有期徒刑、拘役或五百元以下罰金。


司法院資訊處製作；財團法人民間司法改革基金會備份。
